臺灣新竹地方法院刑事判決　　　　　　　 93年度訴字第570號
公　訴　人　臺灣新竹地方法院檢察署檢察官
被　　　告　甲○○　男　37歲.
　　　　　　　　　　39號
　　　　　　　　　　（另案在臺灣臺北監獄執行中）
上列被告因違反毒品危害防制條例案件，經檢察官提起公訴（九
十三年度毒偵字第八三○號、第八七二號、第九一○號）、同署
檢察官移送併案（九十四年毒偵字第十六號）及本院依職權併予
審理，並裁定進行簡式審判程序，判決如下：
     主  文
甲○○連續施用第一級毒品，累犯，處有期徒刑捌月，扣案之海
洛因壹包（淨重零點壹貳公克，空包裝重零點壹柒公克）沒收銷
燬之；又連續施用第二級毒品，累犯，處有期徒刑陸月，扣案之
安非他命包（合計毛重伍點玖柒公克）、含安非他命殘渣分裝
袋壹個（無法析離化驗）均沒收銷燬之，玻璃吸頭、打火機、塑
膠盒各壹個、吸管貳支、吸食器組均沒收。應執行有期徒刑壹
年，扣案之海洛因壹包（淨重零點壹貳公克，空包裝重零點壹柒
公克）、安非他命包（合計毛重伍點玖柒公克）、含安非他命
殘渣分裝袋壹個（無法析離化驗）均沒收銷燬之，玻璃吸頭、打
火機、塑膠盒各壹個、吸管貳支、吸食器組均沒收。
     事  實
一、甲○○曾於民國八十八年間因竊盜案件，經臺灣苗栗地方法
    院以八十八年易字第三二九號判決判處有期徒刑一年十月，
    刑前強制工作三年確定，於九十二年二月六日縮短刑期假釋
    出監，於同年三月二十一日假釋期滿執行完畢。其於八十八
    年間且因施用毒品案件，經本院裁定觀察勒戒後，認無繼續
    施用毒品傾向，於八十八年五月十九日執行期滿，由臺灣新
    竹地方法院檢察署檢察官於同日，以八十八年偵字第一二七
    八號不起訴處分確定，仍不知悔改，於觀察勒戒執行完畢後
    之五年內，復基於施用第一級毒品海洛因之概括犯意，於九
    十三年五月中旬某日起至同年十二月二十八日凌晨零時許止
    ，在其位於新竹市○○路一七二巷三弄三九號住處，將香煙
    捲紙內煙草撥出部分，填入海洛因粉末後，點燃香煙吸食之
    方式，連續施用海洛因多次。又另行起意，基於施用第二級
    毒品安非他命之概括犯意，於九十三年二月底某日起至九十
    三年十二月二十八日凌晨零時許止，在其上址住處，將安非
    他命放入吸食器內點火燒烤，吸食安非他命遇熱時產生之煙
    氣之方式，連續施用安非他命多次。嗣其於九十三年七月十
    三日上午五時四十五分許，駕駛車號ＮＭ─九二九○號自用
    小客車行經嘉義市○○路與中興路口時，為警攔檢，經警方
    徵得其同意搜索上開自用小客車，當場在車內查獲其所有之
    安非他命一包（毛重一點一公克）及供施用安非他命所用之
    吸食器一組，並於同日採尿送驗呈嗎啡（即海洛因水解後之
    反應）及安非他命陽性反應。復於九十三年八月四日上午八
    時三十分許，警方持本院核發之搜索票搜索傅天佑位於新竹
    市○○路○段六八三巷二四號住處時，為警查扣在場人甲○
    ○所有之安非他命一包（毛重一點二四公克）、含安非他命
    殘渣之分裝袋一個（無法析離化驗）、供施用安非他命所用
    之吸食器二組、吸管一支、打火機一個及裝置安非他命所用
    之塑膠盒一個，並於同日採尿送驗呈嗎啡及安非他命陽性反
    應。又於九十三年八月十日下午五時三十分許，行經新竹市
    ○○路一七三巷三弄口為警攔檢後，當場查扣其所有供施用
    安非他命所用之吸管一支及玻璃吸頭一個，並於翌日即同年
    月十一日採尿送驗呈安非他命陽性反應。再於九十三年十二
    月二十一日凌晨三時三十分許，行經新竹市○○街九八巷口
    時，為警攔檢後，當場查扣其所有之海洛因一包（淨重○點
    一二公克，空包裝重○點一七公克）及安非他命一包（毛重
    三點六三公克），並於同日採尿送驗呈安非他命陽性反應。
    末於九十三年十二月三十一日凌晨一時三十分許，因涉嫌竊
    盜案件，在新竹縣竹東鎮○○路一八五號前為警查獲，經警
    方於同日採尿送驗呈嗎啡陽性反應而查獲上情。
二、案經嘉義縣警察局報請臺灣嘉義地方法院檢察署檢察官呈請
    臺灣高等法院檢察署檢察長令轉、行政院海岸巡防署北部地
    區巡防局新竹機動查緝隊與新竹市警察局報請臺灣新竹地方
    法院檢察署檢察官偵查起訴、同署檢察官移送併案及本院依
    職權併予審理。
     理  由
一、被告甲○○所犯毒品危害防制條例第十條第一項施用第一級
    毒品罪及同條例第二項施用第二級毒品罪，均非為死刑、無
    期徒刑、最輕本刑為三年以上有期徒刑之罪或高等法院管轄
    第一審案件，其於準備程序進行中先就被訴事實為有罪之陳
    述，本院認為合於刑事訴訟法第二百七十三條之一第一項之
    規定，裁定進行簡式審判程序，先予敘明。
二、上述事實，業經被告甲○○於本院審理時坦白承認，而被告
    於九十三年七月十三日、八月四日經警採尿送驗結果，均呈
    嗎啡（即海洛因水解後之反應）及安非他命陽性反應；九十
    三年八月十一日、十二月二十一日經警採尿送驗結果，均呈
    安非他命陽性反應；九十三年十二月三十一日經警採尿送驗
    結果呈嗎啡陽性反應，有代號與真實姓名對照表、新竹市警
    察局辦理煙毒、麻醉藥品案尿液送驗受檢人真實姓名代號對
    照表各二紙、行政院衛生署管制藥品管理局檢驗成績書、台
    北榮民總醫院濫用藥物檢驗報告各一紙、新竹市衛生局不法
    藥物尿液初步篩檢報告書三紙在卷可證。又扣案之白粉一包
    （淨重○點一二公克，空包裝重○點一七公克），經送請法
    務部調查局鑑驗結果，認含海洛因成分，有法務部調查局鑑
    定通知書一紙在卷可佐，此均為檢驗機關本於專業知識及以
    精密儀器測試所得之結論，自可憑信。此外，復有安非他命
    三包（合計毛重五點九七公克）、含安非他命殘渣之分裝袋
    一個（無法析離化驗）、打火機、玻璃吸頭及塑膠盒各一個
    、吸管二支、吸食器三組扣案可資佐證，足見被告之自白與
    事實相符，可以採信，其於上述時地施用海洛因多次之事實
    ，應可認定。再被告於八十八年間因施用毒品案件，經本院
    裁定觀察勒戒後，認無繼續施用毒品傾向，於八十八年五月
    十九日執行期滿，由臺灣新竹地方法院檢察署檢察官於同日
    ，以八十八年偵字第一二七八號不起訴處分確定等情，有臺
    灣新竹地方法院檢察署刑案資料查註紀錄表及臺灣高等法院
    被告前案紀錄表各一份在卷足憑，事證明確，被告犯行應可
    認定。
三、查海洛因、安非他命分別為毒品危害防制條例第二條第一項
    第一款、第二款所稱之第一級、第二級毒品，均不得持有及
    施用，被告甲○○竟持以施用，核其所為，係犯同條例第十
    條第一項之施用第一級毒品罪及同條第二項之施用第二級毒
    品罪。其施用前持有第一級毒品海洛因、第二級毒品安非他
    命之低度行為，分別為施用之高度行為所吸收，均不另論罪
    。其先後多次施用海洛因及安非他命之行為，均時間緊接，
    觸犯構成要件相同之罪名，顯係基於概括之犯意反覆為之，
    為連續犯，均應以一罪論並加重其刑。公訴意旨僅敘及被告
    於九十三年七月十三日十時許回溯二十六小時內某時至同年
    八月四日中午十二時三十分許前回溯二十六小時內某時施用
    海洛因多次；九十三年二月間某日至同年八月十日下午四時
    許施用安非他命多次之犯行，惟被告其餘施用海洛因及安非
    他命之行為，與已起訴施用海洛因及安非他命之犯行，有連
    續犯之裁判上一罪關係，已如前述，本院自應併予裁判。其
    曾於八十八年間因竊盜案件，經臺灣苗栗地方法院以八十八
    年易字第三二九號判決判處有期徒刑一年十月，刑前強制工
    作三年確定，於九十二年二月六日縮短刑期假釋出監，於同
    年三月二十一日假釋期滿執行完畢，有臺灣新竹地方法院檢
    察署刑案資料查註紀錄表及臺灣高等法院被告前案紀錄表各
    一份在卷可供參考，其受有期徒刑之執行完畢後，五年之內
    再犯有期徒刑以上刑之上開二罪，均為累犯，均應依法加重
    其刑，併遞加重之。其所犯上開二罪，犯意各別，行為不同
    ，應予分別論罪，合併處罰。爰審酌被告曾有竊盜、過失致
    死等前科之素行、經執行觀察勒戒後仍未戒除毒癮、施用毒
    品嚴重危害其身心健康、施用海洛因與安非他命期間非短及
    坦認犯行之犯罪後態度等一切情狀，分別量處如主文所示之
    刑，並定其應執行之刑。扣押在案之海洛因一包（淨重○點
    一二公克，空包裝重○點一七公克）、安非他命三包（合計
    毛重五點九七公克）、含安非他命殘渣之分裝袋一個（無法
    析離化驗），均應依毒品危害防制條例第十八條第一項前段
    之規定，沒收銷燬之。另扣押在案之玻璃吸頭、打火機、塑
    膠盒各一個、吸管二支、吸食器三組，均為被告所有供施用
    與持有安非他命所用之物，業經被告供明在卷，均應依刑法
    第三十八條第一項第二款之規定沒收。
據上論斷，應依刑事訴訟法第二百七十三條之一、第二百九十九
條第一項前段，毒品危害防制條例第十條第一項、第二項、第十
八條第一項前段，刑法第十一條、第五十六條、第四十七條、第
三十八條第一項第二款、第五十一條第五款，判決如主文。
本案經檢察官宋重和到庭執行職務。
中　　華　　民　　國　九十四　年　　六　　月　二十四　日
                  刑事第六庭    法　官   林昌義
以上正本證明與原本無異。
如不服本判決，應於判決送達後10日內向本院提出上訴狀 (應附
繕本 )，上訴於臺灣高等法院。
中　　華　　民　　國　九十四　年　　六　　月　二十四　日
                                書記官   黃旭淑
附錄本案論罪科刑法條全文：
毒品危害防制條例第十條
施用第一級毒品者，處六月以上五年以下有期徒刑。
施用第二級毒品者，處三年以下有期徒刑。
